【裁判字號】    95,訴,248
【裁判日期】    950524
【裁判案由】    毒品危害防制條例
【裁判全文】
臺灣士林地方法院刑事判決               95年度訴字第248號
公  訴  人  臺灣士林地方法院檢察署檢察官
被      告  甲○○
上列被告因毒品危害防制條例案件，經檢察官提起公訴（95年度
毒偵字第57號）及移送併辦（95年度毒偵字第619 號），本院訊
問被告後，被告為有罪之陳述，本院合議庭裁定由受命法官獨任
改依簡式審判程序審理，並判決如下：
    主  文
甲○○連續施用第一級毒品，累犯，處有期徒刑拾月。
扣案第一級毒品海洛因壹包（淨重零點肆公克）沒收銷燬。
    事  實
一、甲○○前於民國90年間因施用毒品案件，經本院以裁定送觀
    察、勒戒後，認有繼續施用毒品之傾向，經依本院裁定令入
    戒治處所施以強制戒治，嗣因戒治成效經評定為合格，又經
    本院裁定停止戒治付保護管束，惟於保護管束期間因違反應
    遵守事項情節重大，再經本院裁定撤銷停止戒治，繼續執行
    強制戒治，迄於92年8 月7 日戒治執行完畢釋放出所，並經
    臺灣士林地方法院檢察署檢察官以92年度戒毒偵字第62號案
    件為不起訴處分確定。又因施用第一級毒品案件，經本院以
    93年度士簡字第770 號簡易判決判處有期徒刑6 月，93年7
    月19日確定，並於94年3 月23日執行完畢。詎甲○○仍不知
    悔悟，於前案強制戒治執行完畢後5 年內，復基於施用第一
    級毒品海洛因之概括犯意，自94年9 月28日（下午4 時10分
    前）至95年1 月20日（上午10時30分前）止，在臺北市○○
    區○○街1 段368 號住處等地，以將第一級毒品海洛因摻水
    後，再置於注射針筒注射手臂血管內之方式，多次施用第一
    級毒品海洛因。其間，先於94年9 月28日下午4 時10分許，
    為警在臺北巿大同區○○街○ 段11號查獲，並扣得海洛因1
    包（毛重0.6 公克，淨重0.4 公克）。嗣又於95年1 月20日
    上午10時30分許，為警持搜索票在其上揭住處查獲後所採集
    之尿液，經送檢驗結果，確呈鴉片類陽性反應，因而再度為
    警查獲。
二、案經臺北市政府警察局中正第一分局報請臺灣士林地方法院
    檢察署檢察官偵查起訴及移送併辦，經本院訊問被告後，被
    告為有罪之陳述，本院合議庭裁定由受命法官獨任改依簡式
    審判程序審理。
    理  由
一、上揭犯罪事實，業據被告甲○○於本院準備程序及審理中自
    白在卷，其二度為警查獲時所採集之尿液，經送鑑定，結果
    呈鴉片類陽性反應，此有台灣檢驗科技股份有限公司94年10
    月13日、95年2 月15日濫用藥物檢驗報告各1 紙附卷可稽，
    其為警查獲時所持有之白色粉末1 包，經台北市政府警察局
    中正分局依聯勤204 廠製造之煙、毒品檢驗A 包試劑初步檢
    驗結果，亦確認呈嗎啡、海洛因反應，此亦有該分局偵辦毒
    品危害防制條例按查獲毒品初步鑑驗報告書1 紙在卷為憑，
    足認被告自白與事實相符。又其前於民國90年間因施用毒品
    案件，經本院以裁定送觀察、勒戒後，認有繼續施用毒品之
    傾向，經依本院裁定令入戒治處所施以強制戒治，嗣因戒治
    成效經評定為合格，又經本院裁定停止戒治付保護管束，惟
    於保護管束期間因違反應遵守事項情節重大，再經本院裁定
    撤銷停止戒治，繼續執行強制戒治，於92年8 月7 日戒治執
    行完畢釋放出所，並經臺灣士林地方法院檢察署檢察官以92
    年度戒毒偵字第62號案件為不起訴處分確定等節，有台灣高
    等法院被告前案紀錄表、前開不起訴處分書及簡易判決書等
    各1 份附卷足憑，是以被告本次施用第一級毒品係於前案強
    制戒治執行完畢後5 年內再犯，事證已明，犯行應堪認定。
二、查海洛因係屬毒品危害防制條例第2 條第2 項第1 款所規範
    之第一級毒品，不得施用、持有。核被告施用海洛因之行為
    ，係犯同條例第10條第1 項之施用第一級毒品罪。其施用第
    一級毒品前後，持有第一級毒品海洛因之低度行為，應為施
    用之高度行為所吸收，不另論罪。又先後多次施用第一級毒
    品海洛因之犯行，時間緊接，所犯為構成要件相同之罪名，
    顯係基於概括犯意反覆為之，應依刑法第56條連續犯之規定
    以一罪論，加重其刑。被告94年9 月28日後施用第一級毒品
    之犯行（即95年度毒偵字第619 號併辦部分）雖未據公訴人
    起訴，然該部分犯行與公訴人所指述者，既有連續犯裁判上
    一罪關係，基於審判不可分之原則，本院自得併予審理，附
    此敘明。被告前因施用第一級毒品案件，經本院以93年度士
    簡字第770 號簡易判決判處有期徒刑6 月，93年7 月19日確
    定，並於94年3 月23日執行完畢，此有台灣高等法院被告前
    案紀錄表足稽，5 年內再犯本件有期徒刑以上之罪，為累犯
    ，依法遞加其刑。至於被告於94年9 月28日下午4 時10分許
    ，在臺北市○○街○ 段11號前，遇警盤查時，主動將其藏於
    伊褲子左口袋之第一級毒品海洛因1 包（毛重0.6 公克，淨
    重0.4 公克），提交予該執勤員警（見94年度偵字第10702
    號第23頁）等情，雖為偵查報告所記載明確，公訴人亦認該
    部分行為已符合自首之要件，然其自首後又施用第一級毒品
    海洛因，該部分犯行係為警採尿後送驗查獲，並不合於自首
    之要件，基於連續犯以一罪論，裁判上無法分割之法理，全
    部行為即不得依自首規定減輕其刑，此有最高法院73年度第
    2 次刑事庭會議決議(二)、司法院廳刑一字第04613 號研究
    意見可參，附此敘明。爰審酌被告長期施用毒品，屢經查獲
    並為法院判決科刑，仍不知悔改，原應重懲，惟念施用毒品
    限於自殘，並未流毒他人等一切情狀，量處如主文所示之刑
    ，以示懲儆。扣案海洛因1 包（淨重0.4 公克），為查獲之
    第一級毒品，不問屬於犯人與否，應依毒品危害防制條例第
    18條第1 項前段之規定，諭知沒收銷燬之。
據上論斷，應依刑事訴訟法第299 條第1 項前段、第273 條之1
第1 項，毒品危害防制條例第10條第1 項，第18條第1 項前段、
刑法第11條前段、第56條、第47條，判決如主文。
本案經檢察官曾勁元到庭執行職務。
中    華    民    國    95    年    5     月    24    日
                  刑事第七庭法  官  楊得君
如不服本判決，應於判決送達後10日內，向本院提出上訴狀。
以上正本證明與原本無異。
                            書記官  吳尚文
中    華    民    國    95    年    5     月    25    日


司法院資訊處製作；財團法人民間司法改革基金會備份。
